【裁判字號】    97,簡上,500
【裁判日期】    970813
【裁判案由】    電子遊戲場業管理條例
【裁判全文】
臺灣高雄地方法院刑事判決             97年度簡上字第500號
上  訴  人
即  被  告  乙○○
上列上訴人即被告因違反電子遊戲場業管理條例案件，不服本院
97年度審簡字第1010號中華民國97年4 月11日第一審簡易判決（
聲請簡易判決處刑書案號：96年度偵字第19321 號），提起上訴
，本院管轄之第二審合議庭判決如下：
    主  文
上訴駁回。
    事實及理由
一、本案經本院審理結果，認第一審判決對被告乙○○論以電子
    遊戲場業管理條例第15條、第22條之違反未依電子遊戲場業
    管理條例辦理營利事業登記者，不得經營電子遊戲場業規定
    ，量處被告有期徒刑6 月，及諭知如易科罰金之折算標準，
    其認事用法及量刑均無不當，應予維持。並引用第一審判決
    書記載之事實、證據及理由（如附件）。並補充經濟部民國
    97年7 月14日經商字第09700093680 號函（本院卷第41至42
    頁）為證據。
二、上訴人即被告上訴意旨雖辯稱：(一)扣案之神秘的魔法石禮品
    販賣機（下稱扣案機具）購買時廠商出具經濟部91年9 月16
    日經商字第09102209240 號函認非屬電子遊戲機；(二)扣案機
    具因無人把玩已閒置而無營業行為，況依當時情形屬未開機
    之狀態，係警方設計誘陷始開機，其並無違法之行為云云。
    惟查：
  (一)經本院將被告於偵查時提出扣案機具即神秘的魔法石系統單
    位設定（偵查卷第9 至13頁）、神秘的魔法石禮品販賣機原
    送審說明書（本院卷第33頁）及被告對扣案機具把玩方式之
    陳述等相關資料函詢經濟部，該部覆稱：神秘的魔法石禮品
    販賣機，依其申請評鑑時之說明，設有A 、B 、C 等3 桿之
    物品供消費者選擇，並於購物之前後贈送遊戲，因其係採對
    價取物之方式，尚無射倖性，故認定為非屬電子遊戲機；若
    機具如有修改，其具有連線、積、押分等射倖性功能（例如
    來函附件所述：機具構造面板均有押分、開分按鈕，依據打
    玩所連線累積之分數始可兌換物品），…，則已非原申請評
    鑑之機具，與選物販賣機之對價取物性質不符，按本部評鑑
    委員會對此一類型之遊戲機具，均評鑑為「娛樂類」電子遊
    戲機，僅得於「限制級」電子遊戲場設置營業等語（本院卷
    第41至42頁）。又被告於本院陳稱：扣案機具，可投入10枚
    代幣（價值新台幣【下同】100 元），購買禮品，玩遊戲則
    不一定要花100 才可以得到禮品，可以投入2 枚代幣（價值
    20元），如玩遊戲各中50元，即可得到價值100 元之娃娃（
    即禮品）等語（本院卷第36頁正反面）；亦表示：在購買時
    賣方有提出經濟部評鑑公文給他看，事後有上網去看等語（
    本院卷第50頁），則被告應得知悉所購入之機具（即扣案機
    台）與原始評鑑之機具有所不同，而具有射倖性。
  (二)被告自承係其將扣案機具於96年2 月初置於吳楊淑麗經營之
    紅屋檳榔攤，約定2 人2 、8 分帳，核與吳楊淑麗於警偵陳
    述相符，足認被告確有於上址以扣案機具營業之意思。又吳
    楊淑麗於警詢時陳稱：警方人員查獲時有插電，但當時沒有
    開電等語，亦證該扣案機具已處於可供人把玩之狀態，被告
    辯稱扣案機具已無經營行為及警方有設計構陷之行為，尚不
    足採。
三、綜上，本案事證明確，被告仍執前詞，指摘原判決不當，為
    無理由，應予駁回。
據上論斷，應依刑事訴訟法第455 條之1 第1 項、第3 項、第37
3 條、第368條，判決如主文。
本案經檢察官甲○○到庭執行職務。
中    華    民    國    97    年    8     月    13    日
                  刑事第十二庭   審判長  法  官  洪碩垣
                                         法  官  張  震
                                         法  官  施介元
以上正本證明與原本無異。
不得上訴。
中    華    民    國    97    年    8     月    13    日
                                         書記官  葉玉芬


司法院資訊處製作；財團法人民間司法改革基金會備份。
